【裁判字號】    92,交聲,1403
【裁判日期】    921121
【裁判案由】    違反道路交通管理處罰條例聲明異議
【裁判全文】
臺灣臺北地方法院交通事件裁定                  九十二年度交聲字第一四○三號
    異 議 人即
    受 處 分人  甲○○  男  .
右列受處分人因違反道路交通管理處罰條例事件，對於臺北市交通事件裁決所中華民
國九十二年十一月三日所為之處分（原處分案號：北市裁三字第裁二二—ＣＮ000
0000號），聲明異議，本院裁定如左：
    主      文
異議駁回。
    理      由
一、按禁止臨時停車線為紅色實線，用以指示禁止臨時停車路段，道路交通標誌標線
    號誌設置規則第一百六十九條第一項、第二項定有明定。且設有禁止臨時停車標
    線處所不得臨時停車，道路交通安全規則第一百十一條第一項第三款亦有明文。
    又汽車駕駛人停車時，有在禁止臨時停車處所停車者，處新臺幣（下同）六百元
    以上一千二百元以下罰鍰，道路交通管理處罰條例第五十六條第一項第一款復有
    規定。而逕行舉發違反道路交通管理事件，經汽車所有人依通知單之應到案日期
    前到案，並告知違規駕駛人姓名、
    通知違規駕駛人到案依法處理；逾應到案日期，處罰機關應依道路交通管理處罰
    條例第八十五條第三項「本條例關於車輛駕駛人之處罰，如應歸責於車輛所有人
    者，處罰車輛所有人」之規定處罰該汽車所有人，違反道路交通管理事件統一裁
    罰基準及處理細則第二十四條亦有明定。
二、本件異議人即受處分人甲○○所有之車牌號碼為七Ｇ—○八九三號自用小客車，
    於民國九十二年九月二十日十六時一分，在臺北縣三重市○○街○道路上劃有紅
    色實線表示禁止臨時停車之路段停車，經臺北縣政府警察局三重分局值勤人員，
    以拍照之方式採證，並以受處分人有違反道路交通管理處罰條例第五十六條第一
    項第一款規定之行為掣單舉發，經將舉發單送達於受處分人後，受處分人固於舉
    發通知單上所載應到案日期前向原處分機關提出申訴，惟並未向原處分機關告知
    該輛汽車於為警舉發當時之實際駕駛人確實姓名及年籍，經原處分機關請舉發單
    位調查結果，仍認受處分人有前開違規行為，原處分機關乃依道路交通管理處罰
    條例第五十六條第一項第一款規定，於九十二年十一月三日裁處受處分人罰鍰九
    百元。
三、異議人於其聲明異議狀內固坦承確於右揭時間，確有駕駛車牌號碼七Ｇ—○八九
    三號自用小客車停放在前述地點之事實，惟辯稱所停放地點係在紅線內云云。然
    查，受處分人將前開車牌號碼之自用小客車於前述時地停放之處所，係臺北縣三
    重市○○街○道路，且該道路路面確實劃設有紅色實線，為禁止臨時停車路段等
    情，有原採證照片附卷可稽，異議人所有之汽車確有停放該處之情事，已可認定
    。異議人雖辯稱係將前揭自用小客車停放於紅線內云云，然由現場照片可知，該
    禁止臨時停車線之紅色實線緊鄰車道，其本即欲規範禁止車輛於該紅色實線內停
    車，異議人顯誤以只要未壓及該禁止臨時停車之紅色實線即可停車，其所辯尚不
    足採。從而本件事證明確，受處分人駕駛汽車有前述在禁止臨時停車處所停車之
    違規行為，已堪認定。故原處分機關依前揭道路交通管理處罰條例第五十六條第
    一項第一款、第八十五條第三項、違反道路交通管理事件統一裁罰基準表之規定
    ，裁處受處分人罰鍰九百元，核無違誤，本件受處分人之異議為無理由，應予駁
    回。
據上論斷，應依道路交通案件處理辦法第十九條，裁定如主文。
中      華      民      國    九十二    年     十一     月    二十一    日
                                  臺灣臺北地方法院交通法庭
                                      法  官  吳冠霆
右正本證明與原本無異。
如不服本裁定，應於裁定送達後五日內向本院提出抗告狀。
                                      書記官  楊文祥
中      華      民      國    九十二    年     十一     月    二十五    日


司法院資訊處製作；財團法人民間司法改革基金會備份。
